# 请教陈版，在建工程问题

提问人：心在流泪 时间：2014-09-02 23:19:23
A公司建设一条生产线，工程建设期为 2 年，工程概算33.5亿元，该公司在 2008 年 3 月开工，在 2010 年 8 月按照设计图纸建设完工，截至该时点，工程支出33.9亿元。期后公司开始进行试生产，根据该公司解释，试生产一直不能完全达到设计产能要求。公司一直把其在在建工程核算，截至 2013 年 11 月，其内部组织对工程进行验收，验收结果合格。由于公司一直将该工程在在建工程核算，其发生的试生产费用进入工程成本，生产的产品销售冲减工程成本，累计产生试生产增加工程成本11.3亿元，从 2010 年 8 月后分摊给工程累计借款利息4.2亿元，发生管理费（含办公费、职工薪酬等） 5 亿元，其他为工艺优化和技术改造、设备更换发生 4 亿元左右，合计增加在建工程 25 亿元。对于 2010 年 8 月后发生的这些费用，是否应该进入在建工程，请指教

回答人：chenyiwei
如果确实是在 2013 年 11 月才达到预定可使用状态的（判断标准见借款费用准则第十三条），则为工艺优化和技术改造、设备更换支出、期间试生产支出等计入在建工程成本应无异议；与工程技术状态改变无直接关系的一般管理费用和职工薪酬应费用化；借款费用的资本化按借款费用准则处理。另外由于在建工程成本已经远远超出概算，应关注其减值准备问题。

提问人：zengfengxia 时间：2014-09-05 15:12:14
工艺优化我理解类似于研发活动，若其结果不能可靠估计，就是说能不能达到当初的设计产能不能可靠估计的时候，仍然将借款利息和其他支出继续资本化，是不是不符合准则中对资产的定义？

回答人：chenyiwei
如果对某些支出，在发生时不能确定其能否带来未来经济利益的，则应当费用化。感谢补充。